【裁判字號】    90,上易,1870
【裁判日期】    901231
【裁判案由】    竊盜
【裁判全文】
臺灣高等法院臺南分院刑事判決            九十年度上易字第一八七號      Ｇ
      上  訴  人
      即  被  告  甲  ○  ○
右上訴人因竊盜案件，不服臺灣臺南地方法院九十年度易字第一八○一號中華民國九
十年九月十九日第一審判決（起訴案號：臺灣臺南地方法院檢察署九十年度偵字第六
五五六號），提起上訴，本院判決如左：
      主      文
上訴駁回。
      事      實
一、甲○○曾於民國（下同）八十五年間因違反藥事法案件，經臺灣臺南地方法院判
    處有期徒刑一年十月確定，並於八十七年九月二十五日執行完畢。仍不知悔改，
    復與許鎮宇（業經原審法院判處有期徒刑七月確定在案）共同基於意圖為自己不
    法所有之犯意聯絡，於九十年五月二日凌晨四時許之夜間，夥同前往臺南市○○
    路○段六七號張智誠所經營「甲林鐵板燒店」（該店平日晚上十點歇業，即無人
    住於店內），由甲○○駕駛汽車在外把風，而由許鎮宇侵入前址，竊取店內現金
    共新臺幣（下同）一萬七千元及收銀機、傳真機各一台，得手後，二人並即將行
    竊所得朋分花用，嗣經承辦員警於竊案現場採獲指紋一枚送請內政部警政署刑事
    警察局鑑驗比對後，發現與許鎮宇左手拇指指紋相符，乃循線查獲上情。
二、案經台南市警察局移送臺南灣台南地方法院檢察署檢察官偵查起訴。
      理      由
一、右開事實，迭據上訴人即被告甲○○與同案被告許鎮宇於警訊、原審暨被告甲○
    ○於本院審理時坦白承認，核與被害人張智誠及目擊證人王怡喬於警訊中指述情
    節相符，並有有內政部警政署刑事警察局九０刑紋字第六八一二九號鑑驗書在卷
    可參，被告之自白核與事實相符，本件事證明確，被告之犯行足以認定。
二、按被害人張智誠所經營之「甲林鐵板燒店」於晚上十點歇業後，即無人住於店內
    等情，業據張智誠於原審陳述甚明，是被告侵入該店行竊，並非「於夜間侵入住
    宅或有人居住之建築物」竊盜，應先敘明。核被告甲○○所為，係犯刑法第三百
    二十條第一項之竊盜罪。公訴人認被告係犯同法第三百二十一條第一項第一款之
    於夜間侵入有人居住之建築物竊盜罪，其起訴法條容有未合，應予變更。被告甲
    ○○與許鎮宇間就上開犯行，有犯意聯絡及行為分擔，為共同正犯。又查被告甲
    ○○曾於八十五年間因違反藥事法案件，經臺灣臺南地方法院判處有期徒刑一年
    十月確定，並於八十七年九月二十五日執行完畢，有卷附台灣高等法院被告全國
    前案紀錄表可稽，其於受有期徒刑執行完畢後，五年內再犯有期徒刑以上之本罪
    ，為累犯，應依刑法第四十七條規定加重其刑。原審依刑法第二十八條、第三百
    二十條第一項、第四十七條、罰金罰鍰提高標準條例第一條前段，並審酌被告素
    行不良，犯罪手段尚稱平和、所生危害情形，犯罪後坦承犯行，態度良好等一切
    情狀，量處被告甲○○有期徒刑七月，認事用法及量刑均無不當。被告上訴意旨
    以原審量刑過重為由指摘原判決關於被告甲○○部分之判決不當，為無理由，應
    予駁回。
據上論結，應依刑事訴訟法第三百六十八條，判決如主文。
本案經檢察官洪泰文到庭執行職務。
中    華    民    國      九十        年    十二      月      卅一      日
                                  臺灣高等法院臺南分院刑事第一庭
                                      審判長法官  黃    三    哲
                                            法官  王    浦    傑
                                            法官  陳    珍    如
右正本證明與原本無異。
不得上訴。
                                      法院書記官  陳    淑    貞
中    華    民    國      九十一      年      一      月     三         日
附錄本案論罪科刑法條全文
刑法第三百二十條第一項：
意圖為自己或第三人不法之所有，而竊取他人之動產者為竊盜罪，處五年以下有期徒
刑、拘役或五百以下罰金。


司法院資訊處製作；財團法人民間司法改革基金會備份。
